【裁判字號】    99,審易,4010
【裁判日期】    991104
【裁判案由】    違反保護令罪等
【裁判全文】
臺灣高雄地方法院刑事判決            99年度審易字第4010號
公  訴  人  臺灣高雄地方法院檢察署檢察官
被      告  甲○○
上列被告因違反保護令罪等案件，經檢察官提起公訴（99年度偵
字第26082 號），被告於準備程序進行中就被訴事實為有罪之陳
述，經本院告知簡式審判程序之旨，並聽取被告與公訴人之意見
後，裁定依簡式審判程序審理，判決如下：
    主  文
甲○○犯違反保護令罪，處有期徒刑參月，如易科罰金，以新臺
幣壹仟元折算壹日，扣案木棍壹支、香蕉刀壹支、鐮刀壹支，均
沒收；又犯妨害公務執行罪，處有期徒刑肆月，如易科罰金，以
新臺幣壹仟元折算壹日。應執行有期徒刑陸月，如易科罰金，以
新臺幣壹仟元折算壹日，扣案木棍壹支、香蕉刀壹支、鐮刀壹支
，均沒收。
    事  實
一、甲○○與乙○○為夫妻，2 人具有家庭暴力防治法第3 條第
    1 款所定之家庭成員關係。甲○○曾因對乙○○實施家庭暴
    力，經本院於民國98年10月30日以98年度家護字第1680號民
    事通常保護令裁定，令其不得對乙○○實施家庭暴力行為、
    不得為騷擾之聯絡行為，保護令有效期間為1 年，甲○○並
    經警執行送達而知悉該保護令內容。詎甲○○竟基於違反保
    護令之犯意，於99年8 月6 日下午6 時10分許，在高雄縣六
    龜鄉○○路49號住處廚房，對乙○○辱罵「幹你娘雞巴」之
    穢語，並持木棍1 支朝煮飯中之乙○○丟擲，該木棍未擲中
    乙○○反損毀廚房水龍頭，乙○○即逃往隔壁鄰居家躲藏並
    打電話報警。警員沈明光、康榮華、徐仁斌接獲通報馬上到
    場處理，乙○○向警員求助，甲○○見狀更為不滿，自其機
    車置物箱取出香蕉刀1 把欲追打乙○○，為警當場制止並奪
    下該香蕉刀，甲○○竟又進入廚房取出鐮刀1 把再次追打乙
    ○○，又再為警制止並奪下該鐮刀，並扣得木棍、香蕉刀、
    鐮刀各1 支。警惟恐致生意外，乃合力將甲○○壓制地上，
    並告知以現行犯逮捕，詎甲○○竟基於妨害公務之犯意，於
    警員執行職務之際，極力抗拒並咬傷警員沈明光右手手背、
    以香煙燙傷該員手腕（傷害部分未據告訴）。
二、案經乙○○告訴暨高雄縣政府警察局六龜分局報告臺灣高雄
    地方法院檢察署檢察官偵查起訴。
    理  由
一、本件被告甲○○所犯係死刑、無期徒刑、最輕本刑為3 年以
    上有期徒刑以外之罪，其於準備程序進行中，就被訴事實為
    有罪之陳述，經受命法官告知簡式審判程序之旨，並聽取當
    事人之意見後，本院合議庭認無不得或不宜改依簡式審判程
    序進行之情形，爰依刑事訴訟法第273 條之1 第1 項規定，
    裁定本件由受命法官獨任進行簡式審判程序。又本件卷內之
    證據資料，依同法第273 條之2 規定，不受同法第159 條第
    1 項關於傳聞法則規定之限制，依法均有證據能力，合先敘
    明。
二、上揭事實，業據被告於本院審理中坦承不諱，核與證人即告
    訴人乙○○於警詢中指述之情節相符，並有臺灣高雄地方法
    院98年10月30日98年度家護字第1680號民事通常保護令（內
    容為諭知甲○○對乙○○不得實施家庭暴力行為、不得為騷
    擾行為，保護令有效期間為1 年）（警卷第7 至10頁）、保
    護令執行紀錄表（警卷第11頁）、高雄縣政府警察局六龜分
    局扣押筆錄、扣押物品目錄表（警卷第14至16頁）、新威派
    出所警員沈明光99年8 月6 日職務報告（警卷第18頁）、照
    片8 張（警卷第19至22頁）、扣案之木棍、香蕉刀、鐮刀照
    片3 張（偵卷第20頁）等證據在卷可稽，足認被告前開任意
    性之自白與事實相符，得作為被告有罪之證據。從而，本件
    事證明確，被告犯行堪以認定，應依法論科。
三、核被告所為，係違反家庭暴力防治法第61條第1 款、第2 款
    之違反保護令罪，及刑法第135 條第1 項之妨害公務執行罪
    。被告所犯上開2 罪間，犯意各別，行為互殊，應予分論併
    罰。爰審酌被告明知法院已核發98年度家護字第1680號民事
    通常保護令，竟仍無視於上開保護令之內容，而以上開行為
    違反保護令，且違反之情節重大，致被害人心理造成恐懼，
    所為實有不該，又被告於警員到場處理執行職務時，竟另基
    於妨害公務之犯意，極力抗拒並咬傷警員沈明光右手手背，
    及以香煙燙傷該員手腕，惡性非輕；參以被告犯後坦承犯行
    ，並已和告訴人乙○○達成和解，有和解書1 紙附卷可按，
    告訴人乙○○亦於本院審理中當庭表示願意原諒被告，及其
    智識程度為高職畢業，現作板模工，每月收入約新臺幣2 至
    5 萬元等一切情狀，分別量處如主文所示之刑，及諭知易科
    罰金之折算標準，再依刑法第51條第5 款之規定，定其應執
    行之刑，並諭知易科罰金之折算標準，以示懲儆。至扣案木
    棍、香蕉刀、鐮刀各1 支，為被告所有，且係供犯本件違反
    保護令罪所用之物，應依刑法第38條第1 項第2 款之規定，
    宣告沒收之。
據上論斷，應依刑事訴訟法第273 條之1 第1 項、第284 條之1
、第299 條第1 項前段，家庭暴力防治法第61條第1 款、第2 款
，刑法第11條前段、第135 條第1 項、第41條第1 項前段、第38
條第1 項第2 款、第51條第5 款，刑法施行法第1 條之1 ，判決
如主文。
本案經檢察官王清海到庭執行職務。
中    華    民    國    99    年    11    月     4    日
                  刑事第十庭    法  官  林裕凱
以上正本證明與原本無異。
如不服本判決應於收受判決後10日內向本院提出上訴書狀，並應
敘述具體理由。其未敘述上訴理由者，應於上訴期間屆滿後20日
內向本院補提理由書(均須按他造當事人之人數附繕本)「切勿逕
送上級法院」。
中    華    民    國    99    年    11    月     4    日
                                書記官  黃振祐
附錄所犯法條
家庭暴力防治法第61條
違反法院依第 14 條第 1 項、第 16 條第 3 項所為之下列裁定
者，為本法所稱違反保護令罪，處3 年以下有期徒刑、拘役或科
或併科新臺幣10萬元以下罰金：
一、禁止實施家庭暴力。
二、禁止騷擾、接觸、跟蹤、通話、通信或其他非必要之聯絡行
    為。
三、遷出住居所。
四、遠離住居所、工作場所、學校或其他特定場所。
五、完成加害人處遇計畫。
中華民國刑法第135條
（妨害公務執行及職務強制罪）
對於公務員依法執行職務時，施強暴脅迫者，處 3 年以下有期
徒刑、拘役或 3 百元以下罰金。
意圖使公務員執行一定之職務或妨害其依法執行一定之職務或使
公務員辭職，而施強暴脅迫者，亦同。
犯前二項之罪，因而致公務員於死者，處無期徒刑或 7 年以上
有期徒刑；致重傷者，處 3 年以上、 10 年以下有期徒刑。

司法院資訊處製作；財團法人民間司法改革基金會備份。
